【裁判字號】    96,審訴,992
【裁判日期】    970731
【裁判案由】    毒品危害防制條例
【裁判全文】
臺灣桃園地方法院宣示判決筆錄         96年度審訴字第992號
公  訴  人  臺灣桃園地方法院檢察署檢察官
被      告  甲○○
指定辯護人  本院公設辯護人  王榮賓
上列被告因毒品危害防制條例案件（起訴案號：96年度毒偵字第
1462號、第1842號、第2244號、第3025號），於中華民國97年7
月31日下午5 時，在本院第十四法庭宣示判決，出席職員如下：
          法  官  曾家貽
          書記官  陳淑瓊
法官起立朗讀判決主文、犯罪事實要旨、附記事項、處罰條文，
及告以上訴限制、期間並提出上訴狀之法院，且諭知記載其內容
：
一、主  文：
    甲○○施用第一級毒品，累犯，處有期徒刑柒月，減為有期
    徒刑參月又拾伍日，扣案之第一級毒品海洛因陸包（合計驗
    餘淨重壹點陸貳公克，空包裝總重壹點參伍公克）均沒收銷
    燬之。又施用第一級毒品，累犯，處有期徒刑柒月，減為有
    期徒刑參月又拾伍日。又施用第一級毒品，累犯，處有期徒
    刑柒月，減為有期徒刑參月又拾伍日，扣案之第一級毒品海
    洛因壹包（驗餘淨重零點壹參公克，空包裝重零點貳壹公克
    ）沒收銷燬之。又施用第二級毒品，累犯，處有期徒刑參月
    ，減為有期徒刑壹月又拾伍日。又施用第一級毒品，累犯，
    處有期徒刑捌月。又施用第二級毒品，累犯，處有期徒刑肆
    月。應執行有期徒刑壹年玖月，扣案之第一級毒品海洛因陸
    包（合計驗餘淨重壹點陸貳公克，空包裝總重壹點參伍公克
    ）、第一級毒品海洛因壹包（驗餘淨重零點壹參公克，空包
    裝重零點貳壹公克）均沒收銷燬之。
二、犯罪事實要旨：
    甲○○前因公共危險、竊盜等案件，經分別判處罪刑確定，
    並入監接續執行後，已於民國95年1 月11日縮短刑期假釋出
    監，所餘刑期併付保護管束，至同年2 月19日保護管束期滿
    ，假釋未經撤銷，所餘刑期視為已執行完畢；於92年間復因
    施用毒品案件，經本院裁定觀察、勒戒及強制戒治後，已於
    93年7 月19日因停止戒治處分出所，所餘期間併付保護管束
    ，迄至同年10月15日期滿執行完畢，該次施用毒品犯行，並
    經臺灣桃園地方法院檢察署檢察官以93年度戒毒偵字第319
    號為不起訴處分確定。詎其猶不知悛悔，於前開強制戒治執
    行完畢後5 年內，分別為下列犯行：
  (一)於96年2 月26日中午，在其桃園縣大園鄉北港村6 鄰崙仔平
    6 號住處內，以針筒注射之方式，施用第一級毒品海洛因1
    次；嗣於同日下午4 時15分許，在桃園縣桃園市○○路與鎮
    ○街街口為警查獲，並扣得第一級毒品海洛因6 包（合計驗
    餘淨重1.62公克，空包裝總重1.35公克）。
  (二)於96年3 月25日晚間某時，在前揭住處內，以針筒注射之方
    式，施用第一級毒品海洛因1 次；嗣於翌（26）日下午3 時
    40分許，在桃園縣桃園市○○路與民生路路口為警查獲。
  (三)於96年4 月19日晚間某時，在前揭住處內，以針筒注射之方
    式，施用第一級毒品海洛因1 次，又於同年月20日晚間9 時
    20分許為警採尿時起往前回溯96小時內之某時，在桃園縣桃
    園市某處友人家中，以燒烤後吸食煙霧之方式，施用第二級
    毒品甲基安非他命1 次；嗣於同年月20日晚間7 時30分許，
    在桃園縣桃園市○○○○街648 號前為警查獲，並扣得第一
    級毒品海洛因1 包（驗餘淨重0.13公克，空包裝重0.21公克
    ）。
  (四)於96年5 月12日晚間某時，在前揭住處內，以針筒注射之方
    式，施用第一級毒品海洛因1 次，又於同年月13日上午9 時
    許為警採尿時起往前回溯96小時內之某時，在桃園縣桃園市
    某處友人家中，以燒烤後吸食煙霧之方式，施用第二級毒品
    甲基安非他命1 次；嗣於同年月13日上午8 時55分許，在國
    道三號公路南向72公里處（桃園縣龍潭鄉境內）為警查獲。
三、附記事項：
    按中華民國九十六年罪犯減刑條例自中華民國九十六年七月
    十六日施行；本條例施行前，經通緝而未於中華民國九十六
    年十二月三十一日以前自動歸案接受偵查、審判或執行者，
    不得依本條例減刑，中華民國九十六年罪犯減刑條例（下稱
    減刑條例）第16條、第5 條分別定有明文。故罪犯如係於減
    刑條例施行後，始因逃匿而通緝者，即不適用前開減刑條例
    第5 條之規定（最高法院81年度台非字第67號判決意旨參照
    ）。甲○○本件犯罪事實(一)、(二)、(三)施用毒品犯行之犯罪時
    間，均在96年4 月24日之前，所犯分別為毒品危害防制條例
    第10條第1 項、第2 項之罪，均合於減刑條例第2 條第1 項
    第3 款規定之減刑條件，甲○○於檢察官提起公訴後，因逃
    匿無蹤，本院乃於97年4 月18日發布通緝，經警於同年7 月
    15日緝獲到案，其既在減刑條例施行後始發布通緝，揆諸前
    揭說明，自無減刑條例第5 條所定不予減刑規定之適用，故
    甲○○前開犯行，均應依減刑條例第2 條第1 項第3 款之規
    定減其宣告刑二分之一。
四、處罰條文：
    毒品危害防制條例第10條第1 項、第2 項、第18條第1 項前
    段，刑法第11條、第47條第1 項、第51條第5 款，中華民國
    九十六年罪犯減刑條例第2 條第1 項第3 款、第7 條、第11
    條。
五、協商判決除有刑事訴訟法第455 條之4 第1 項第1 款於本訊
    問程序終結前，被告撤銷協商合意或檢察官撤回協商聲請者
    ；第2 款被告協商之意思非出於自由意志者；第4 款被告所
    犯之罪非第455 條之2 第1 項所定得以協商判決者；第6 款
    被告有其他較重之裁判上一罪之犯罪事實者；第7 款法院認
    應諭知免刑或免訴、不受理者情形之一，及違反同條第2 項
    「法院應於協商合意範圍內為判決；法院為協商判決所科之
    刑，以宣告緩刑或2 年以下有期徒刑、拘役或罰金為限」之
    規定者外，不得上訴。
六、如有前項得上訴之情形者，得自收受判決送達後10日內，向
    本院提出上訴書狀，上訴於第二審法院。
中    華    民    國    97    年    7     月    31    日
                        刑事庭    法  官  曾家貽
                                  書記官  陳淑瓊
以上正本證明與原本無異。
                                  書記官  陳淑瓊
中    華    民    國    97    年    7     月    31    日
附錄本案論罪科刑依據之法條：
毒品危害防制條例第10條
施用第一級毒品者，處6 月以上5 年以下有期徒刑。
施用第二級毒品者，處3 年以下有期徒刑。


司法院資訊處製作；財團法人民間司法改革基金會備份。
